高雄高等行政法院裁定　　　　　　　　　　　　　　　 九十一年度訴字第三二一號
　　原　　　告　甲○○
　　被　　　告　高雄縣政府
　　代　表　人　乙○○縣長
右當事人間因資遣年資事件，原告不服公務人員保障暨培訓委員會中華民國九十一年
二月五日九一公審決字第００一一號再復審決定，提起行政訴訟。本院裁定如左：
　　主  文
原告之訴駁回。
訴訟費用由原告負擔。
    理  由
一、按「撤銷訴訟之提起，應於訴願決定書送達後二個月之不變期間內為之。」、「
    公務人員保障暨培訓委員會之再復審決定書應附記如不服決定，得於決定書送達
    之次日起二個月內，依法向司法機關請求救濟。」、「復審、再復審之程序，除
    本法另有規定外，準用訴願法之規定。」行政訴訟法第第一百零六條第一項前段
    及公務人員保障法第二十一條第一項、第二十二條規定甚明，是原告提起撤銷之
    訴，應於再復審決定書送達後二個月之不變期間內為之。
二、原告起訴主張略為：原告原任職高雄縣船舶總隊課員，民國（下同）四十九年間
    因涉嫌叛亂遭扣押偵辦，嗣以無罪經裁定交付感化三年，至五十二年期滿獲釋，
    並於八十五年十二月一日依戒嚴時期人民受損權利回復條例規定辦理資遣，惟原
    告於八十九年十一月二十一日，向高雄縣警察局請求依行政院台（四二）法字第
    六六二一號代電規定，將其受感化三年期間併計資遣年資，經被告以八十九年十
    二月四日八九府人三字第八九００二０八三三七號函否准原告之申請，原告乃向
    被告提起訴願，案經被告移由行政院人事行政局依公務人員保障法所定復審程序
    辦理，嗣經復審決定予以駁回。原告不服該局之復審決定，再向公務人員保障暨
    培訓委員會提起再復審，該會以原告自四十九年十月五日因涉案遭免職後，即已
    不再具有符合公務人員退休或資遣相關法規規定採計要件之年資，自無法採認受
    感化三年之年資合併計算資遣年資為由，以九十一年二月五日九一公審決字第０
    ０一一號再復審決定仍予駁回，原告不服，遂提起本件行政訴訟，請求撤銷原處
    分及一再復審決定云云。
三、經查，原告係於九十一年二月二十一日收受再復審決定書，此有郵務送達證書附
    於保障卷可稽，則原告提起撤銷訴訟之期間，應自九十一年二月二十二日起算，
    計至九十一年四月二十一日即已屆滿（原告之住所設於本院所在地，故無行政訴
    訟法第八十九條規定關於扣除在途期間規定之適用）。然原告遲至九十一年四月
    二十四日始向本院提起本件訴訟，此有本院加蓋於訴狀上收文戳記所載日期可考
    ，已逾前述二個月之法定不變期間。原告提起本件訴訟，依首開法條規定，顯非
    合法，應予駁回。
四、依行政訴訟法第一百零七條第一項第六款、第一百零四條，民事訴訟法第九十五
    條、第七十八條，裁定如主文。
中　　　華　　　民　　　國    九十一　　年　  　七　　　月　　  十八　　日
                              高雄高等行政法院第二庭
                                          審判長法官  呂佳徵
                                          法      官  李協明
                                          法      官  蘇秋津
右為正本係照原本作成。
如不服本裁定，應於裁定送達後十日內以書狀敘明理由，經本院向最高行政法院提出
抗告（須按對造人數附具繕本）；並應預繳送達用掛號郵票六份（每份三十四元）。
中　　　華　　　民　　　國    九十一　　年　  　七　　　月　　  十八　　日
                                          法院書記官  陳嬿如
